【裁判字號】    98,訴,204
【裁判日期】    980511
【裁判案由】    違反毒品危害防制條例
【裁判全文】
臺灣彰化地方法院刑事判決               98年度訴字第204號
公  訴  人  臺灣彰化地方法院檢察署檢察官
被      告  乙○○
                    (現於臺灣臺北監獄執行中 )
選任辯護人  林基豐  律師
上列被告因違反毒品危害防制條例案件，經檢察官提起公訴（97
年度偵字第6818號），本院判決如下：
    主    文
乙○○所犯如附表所示之罪，各處如同附表所示之刑。主刑部分
，應執行有期徒刑柒年。
    事    實
一、乙○○（綽號「西瓜」）前因違反毒品危害防制條例案件，
    經臺灣臺中地方法院於民國 (下同)96 年3月19日以96年度
    中簡字第553號判處有期徒刑3月確定，嗣經減刑為有期徒刑
    1月又15日確定，甫於民國96年7月16日執行完畢，詎其仍不
    知悔改，明知俗稱Ｋ他命之愷他命（Ketamine）為毒品危害
    防制條例第2條第2項第3款所規定之第三級毒品，竟基於營
    利之意圖，自96年6月間某日起，以其向不知情之配偶施怡
    廷借用門號000000 0000號之ＳＩＭ卡1枚，置入其所有之
    NOKIA牌行動電話為聯絡工具，再分別於如附表所示各編號
    之下列時、地，以如附表所示各該編號之交易方式，並使用
    上開門號之SIM卡1枚及所置入之上開行動電話1支為聯絡工
    具，販賣第三級毒品愷他命予如附表所示之人。經警對於乙
    ○○所使用之上開行動電話實施通訊監察查悉上情後，於97
    年7月3日上午7時50分許，持本院97年度聲搜字第1688號搜
    索票，至李亞瑜位於彰化縣溪湖鎮○○街215號後棟之所在
    處執行搜索後，查獲並扣得其所持有供如附表編號4所示販
    賣行為後剩餘之第三級毒品愷他命1包毛重0.5公克、其所有
    供販賣毒品愷他命用之電子秤1個及小包裝袋2包、上開行動
    電話1支及非其所有之上開門號0000000000號之ＳＩＭ卡1枚
    。
二、案經彰化縣警察局芳苑分局報請臺灣彰化地方法院檢察署檢
    察官偵查起訴。
    理    由
壹、程序部分：
(一)、供述證據之證據能力部分：
１、證人甲○○於檢察官訊問時之證述部分：
    被告李亞瑜之選任辯護人雖主張證人甲○○於檢察官訊問時
    之證述為審判外之證述，無證據能力等語。惟按民國92年修
    正公布之刑事訴訟法，改採以當事人進行為主之訴訟制度，
    檢察官代表國家偵查犯罪、實施公訴，基於當事人一方原告
    之地位，就被告犯罪事實及訴訟條件與據以認定證據能力等
    訴訟程序上之事實，固應善盡舉證責任。然因檢察官訊問證
    人、鑑定人等被告以外之人時，均能遵守法律規定而不致違
    法取供，並令具結，可信性極高，為兼顧理論與實務，乃於
    同法第159條之1明定檢察官於偵查程序取得被告以外之人所
    為陳述，除顯有不可信之情況者外，均有證據能力，得為證
    據。而所謂「顯有不可信」之情況，係指其不可信之情形，
    甚為顯著了然者，固非以絕對不須經過調查程序為條件，然
    須從卷證本身，綜合訊問時之外部情況為形式上之觀察或調
    查，即可發現，無待進一步為實質調查之情形而言。至被告
    等當事人、代理人、辯護人、輔佐人若主張其顯有不可信之
    情形者，本乎當事人主導證據調查原則，自應負舉證責任，
    否則，被告以外之人向檢察官所為之陳述，毋庸另為證明，
    即得作為認定被告犯罪之證據。最高法院96年度臺上字第
    5684號刑事判決意旨可資參照。本件被告及其選任辯護人並
    未舉證以證明證人甲○○於檢察官訊問時所為證述有「顯有
    不可信」之情況，參照上開說明，證人甲○○於檢察官訊問
    時證述，應有證據能力。
２、證人陳宥汝、施柏隆、陳政凱於檢察官訊問時之證述部分：
    本件被告及其選任辯護人並未主張證人陳宥汝、施柏隆、陳
    政凱於檢察官訊問時所為證述有「顯有不可信」之情況，參
    照上開１之說明，證人陳宥汝、施柏隆、陳政凱於檢察官訊
    問時證述，應有證據能力。
３、證人陳宥汝、施柏隆、陳政凱於警詢時之證述部分：
    因現行刑事訴訟法為保障被告之反對詰問權，排除具有虛偽
    危險性之傳聞證據，以求實體真實之發見，於該法第159條
    第1項明定被告以外之人於審判外之言詞或書面陳述，除法
    律有規定者外，不得作為證據。又被告以外之人於審判外之
    陳述，雖不符前4條之規定（即刑事訴訟法第159條之1至同
    條之4），而經當事人於審判程序同意作為證據，法院審酌
    該言詞陳述或書面陳述作成時之情況，認為適當者，亦得為
    證據；當事人、代理人或辯護人於法院調查證據時，知有第
    159條第1項不得為證據之情形，而未於言詞辯論終結前聲明
    異議者，視為有前項之同意，刑事訴訟法第159條之5定有明
    文。本件公訴人、被告乙○○、辯護人於言詞辯論終結前，
    就本件判決基礎之證人陳宥汝、施柏隆、陳政凱於警詢時之
    證述之證據能力並不爭執，且並未主張有刑事訴訟法第159
    條第1項不得為證據之情形，應認已同意各該證據資料均得
    作為證據，且經本院審酌後，認無不適當之情形，則各該供
    述證據均有證據能力。
(二)、憲兵司令部刑事鑑識中心97年1月21日憲直刑鑑字第0970001
    78號鑑定書之證據能力部分：
    按法院或檢察官囑託其他機關、團體為鑑定時，如須以言詞
    報告或說明時，始得命實施鑑定或審查之人為之，並非一定
    須命以言詞報告或說明，且機關、團體之鑑定，如未命實施
    鑑定或審查之人為言詞報告或說明時，並無準用刑事訴訟法
    第202條鑑定人應具結之規定，該法第208條第1項定有明文
    。最高法院96年度臺上字第486號刑事判決意旨可資參照 (
    參照最高法院刑事裁判書彙編第54期第749頁至第754頁)。
    上開鑑定書，既係臺灣彰化地方法院檢察署檢察官依刑事訴
    訟法第208條第1項前段規定囑託鑑定事項作鑑定所提出之鑑
    定報告書，為同法第206條第1項鑑定人鑑定之經過及其結果
    之書面報告，自具有證據能力。
(三)、通訊監察譯文之證據能力部分：
    按偵查犯罪機關依法定程序監聽之錄音，係以監聽之錄音帶
    為其調查犯罪所得之證據，司法警察依據監聽錄音結果予以
    翻譯而製作之通訊監察譯文，乃該監聽錄音帶內容之顯示，
    此為學理上所稱之「派生證據」，屬於文書證據之一種。於
    被告或訴訟關係人對其譯文之真實性發生爭執或有所懷疑時
    ，法院固應依刑事訴訟法第165條之1第2項之規定，勘驗該
    監聽錄音帶以踐行調查證據之程序，俾確認該錄音聲音是否
    為通訊者本人及其內容與通訊監察譯文之記載是否相符，或
    傳喚該通訊者為證據調查。倘被告或訴訟關係人對該通訊監
    察譯文之真實性並不爭執，即無勘驗辨認其錄音聲音之調查
    必要性，法院於審判期日如已踐行提示通訊監察譯文供當事
    人辨認或告以要旨，使其表示意見等程序並為辯論者，其所
    為之訴訟程序即無不合。最高法院98年度臺上字第2016 號
    刑事判決意旨可資參照。本案據為認定事實依據之通訊監察
    譯文，經本院審理時踐行提示並告以要旨之程序，檢察官、
    被告及其選任辯護人均無意見，本院亦未發見有以非法方式
    取得或製作通訊監察譯文之事證，參照上開說明，本案之通
    訊監察譯文自有證據能力。
(四)、其他證據之證據能力部分：
    本件判決基礎之下列各項非供述證據部分 (扣案之sim卡、
    行動電話、小包裝袋、電子秤、第三級毒品愷他命等)，公
    訴人、被告、辯護人於言詞辯論終結前對於下列為判決基礎
    之非供述證據，並未陳明其取得程序有不合法之情形，其等
    對於下列各項非供述證據之證據能力亦無爭執，本院亦未發
    現下列各項非供述證據有以非法方式取得之情形，是下列各
    項非供述證據應係以合法程序取得，亦均有證據能力，合先
    敘明。
貳、實體部分：
一、訊據被告對於前揭犯行均坦承不諱，核與證人陳宥汝、施柏
    隆、陳政凱於警詢及檢察官訊問時之證述情節及證人甲○○
    於檢察官訊問時之證述情節大致相符，並有門號0000000000
    號之SIM卡1枚、NOKIA牌2505型行動電話1支、電子秤1個、
    小包裝袋2包扣案可證，而被告為警扣獲之疑似粉末狀第三
    級毒品愷他命物品1包毛重0.5公克，及證人施柏隆為警扣獲
    之疑似粉末狀第三級毒品愷他命物品1包毛重0.2公克，與證
    人甲○○為警查獲並扣案之疑似顆粒狀物品愷他命物品3包
    毛重4.19公克，經憲兵司令部刑事鑑識中心依臺灣彰化地方
    法院檢察署檢察官囑託鑑定結果，確係第三級毒品愷他命，
    其中被告及證人施柏隆為警查獲並扣案之粉末狀物品2包部
    分淨重0.2553公克 (驗餘後淨重0.2379公克)，證人甲○○
    為警查獲並扣案之顆粒狀物品愷他命3包部分淨重3.591 公
    克 (驗餘後淨重3.893公克)，有憲兵司令部刑事鑑識中心97
    年1月21日憲直刑鑑字第097000178號鑑定書附卷可稽，此外
    ，復有相關之通信監察譯文在卷可按，均足以佐證被告有關
    販賣第三級毒品愷他命之自白與事實相符。雖證人甲○○於
    本院審理時改證稱：因其僅有透過被告向梁建智購買第三級
    毒品愷他命，由被告先為其墊款，且其係向警方表示要被告
    先向梁建智取得第三級毒品愷他命，其再付款予被告，但警
    方稱如此即係購買毒品，因其於檢察官訊問時有具結，恐與
    警詢時所述不同，故其於檢察官訊問時方為與警詢時相同之
    陳述，其於檢察官訊問時，因恐遭羈押，故為不實之證述等
    語。惟查，證人甲○○於本院審理時已自陳其於警詢時並未
    具結，是其顯然對於其警詢時之證述責任有所認識，如其未
    向被告購買第三級毒品愷他命，即使其具結後於檢察官訊問
    時另為未向被告購買第三級毒品愷他命之證述，並不致僅因
    其於檢察官訊問時之證述與其於先前警詢時之證述不同，而
    被論以偽證罪名，是證人甲○○並無必要因此於檢察官訊問
    時為不實之證述。且證人甲○○於本院審理證述時自承其於
    檢察官訊問後有與被告會面，亦有與被告之友人相遇等語，
    其此後於本院審理時之證述，是否受被告或被告友人之影響
    ？實不無可疑。況證人甲○○於本院審理時既證稱其曾逕向
    梁建智購買毒品愷他命，則其如無資金而欲以賒欠之方式購
    買毒品愷他命，則其逕向梁建智以賒欠之方式購買即可，殊
    無必要輾轉周折另向被告賒欠後透過被告再向梁建智購買毒
    品愷他命。矧證人甲○○就其請被告為其墊款向梁建智購買
    第三級毒品愷他命之情形，係證稱：有借有還，才會再借，
    是還了以後才會再調毒品等語，然被告於本院審理時先則供
    稱：並無甲○○未在場，而由其先向梁建智取得毒品後，再
    轉給甲○○之情形，其與甲○○均一起出資購買毒品，甲○
    ○並無先賒欠等語，兩人關於甲○○向梁建智購買第三級毒
    品愷他命之情節差別甚大，實難信甲○○係向被告賒欠後再
    向梁建智購買毒品愷他命。由以上情節以觀，被告於本院審
    理時嗣後承認其有販賣第三級毒品愷他命予甲○○等情及證
    人甲○○於檢察官訊問時證述其有向被告購買毒品愷他命等
    情，應係事實，至證人甲○○於本院審理時所證係以賒欠方
    式透過被告向梁建智買毒品愷他命云云，則非事實。而由被
    告於本院審理時所供：其會藉分裝毒品愷他命時，挪出毒品
    愷他命供己施用，賣的成本比買的成本低等語觀之，被告顯
    然有藉賣出毒品愷他命以營利之情事。綜上所述，被告前揭
    犯行，事證明確，堪以認定。
二、查愷他命係屬毒品危害防制條例第2條第2項第3款所列之第
    三級毒品，不得非法販賣，核被告共23次非法販賣愷他命所
    為，均係犯毒品危害防制條例第4條第3項販賣第三級毒品罪
    。又被告前因違反毒品危害防制條例案件，經臺灣臺中地方
    法院於96年3月19日以96年度中簡字第553號判處有期徒刑3
    月確定，嗣經減刑為有期徒刑1月又15日確定，甫於96年7月
    16日執行完畢，有臺灣高等法院被告前案紀錄表1份附卷可
    憑，其於有期徒刑執行完畢後之5年內，故意再犯有期徒刑
    以上之本罪，均為累犯，各應依刑法第47條第1項規定加重
    其刑。另被告雖辯稱：其有供出上游毒品愷他命來源梁建智
    ，並因而查獲，請依法予以減刑云云。惟被告係於97年7月3
    日警詢時向警方供稱其毒品愷他命來源係梁建智 (參見警卷
    第1頁至第5頁)，然警方對被告實施通訊監察程序之過程間
    ，於97年6月25日即已發現被告與梁建智間有買賣毒品之情
    事，有通訊監察譯文在卷可按 (參見警卷第54頁)，是梁建
    智所涉販賣毒品之事證，並非因被告供出來源而查獲，自不
    能適用毒品危害防制條例第17條對被告減刑，併此敘明。被
    告所為上開23次販賣愷他命行為，犯意各別，行為互殊，應
    予分論併罰。爰審酌被告明知法令禁止販賣第三級毒品，猶
    故意違犯上開犯行，犯罪之動機及目的均屬可議，且販賣毒
    品戕害國人身體健康，並有危害社會安全之虞；並審酌被告
    每次販賣第三級毒品之對象、販賣數量、金額、因而獲取之
    利益、所生之損害；再審酌被告之智識、生活情狀，及被告
    坦承犯行之態度等一切情狀，分別量處如主文所示之刑，並
    定其應執行刑，以資懲儆。
三、沒收：
(一)、被告為警查獲並扣案之粉末狀第三級毒品愷他命1包毛重0.5
    公克部分 (即97年度偵字第6818號偵查卷第48頁之97年度安
    保字第244號扣押物品清單編號1所示及97年度核交字第38號
    偵查卷第4頁之憲兵司令部刑事鑑識中心鑑定書所示粉末2包
    中之其中1包部分)：
    按毒品危害防制條例第2條第2項規定，毒品依其成癮性、濫
    用性及對社會危害性分為四級，並就製造、運輸、販賣、意
    圖販賣而持有、以非法方法使人施用、引誘他人施用及轉讓
    等不同品項毒品之行為，分別定其處罰。至施用或持有第三
    、四級毒品，因其可罰性較低，故予除罪化，僅就施用及持
    有第一、二級毒品科以刑罰。惟鑑於第三、四級毒品均係管
    制藥品，特於同條例第11條之1明定無正當理由，不得擅自
    持有；第18條第1項後段復規定查獲之第三、四級毒品，無
    正當理由而擅自持有者，沒入銷燬之。從而，依同條例第18
    條第1項後段應沒入銷燬之毒品，專指查獲之施用、持有第
    三、四級毒品而言；倘係查獲之製造、運輸、販賣、意圖販
    賣而持有、以非法方法使人施用、引誘他人施用或轉讓之第
    三、四級毒品，既屬同條例相關法條明文規定處罰之犯罪行
    為，即非該條項應沒入銷燬之範圍。又同條例第19條第1項
    所定「供犯罪所用或因犯罪所得之物」，係指犯第4條至第9
    條、第12條、第13條或第14條第1項、第2項之罪所用或所得
    之物，不包括毒品本身在內，自不得為第三、四級毒品之沒
    收依據。同條例對於查獲之製造、運輸、販賣、意圖販賣而
    持有、以非法方法使人施用、引誘他人施用及轉讓第三、四
    級毒品之沒收，並無特別規定，如其行為已構成犯罪，則該
    毒品即屬不受法律保護之違禁物，應回歸刑法之適用，依刑
    法第38條第1項第1款之規定沒收之（最高法院95年度臺上字
    第911號判決意旨參照）。查被告為警扣獲之粉末狀第三級
    毒品愷他命1包毛重0.5公克，經憲兵司令部刑事鑑識中心連
    同證人施柏隆為警查獲並扣案之粉末狀第三級毒品愷他命1
    包混合鑑定後，該第三級毒品愷他命2包驗餘後淨重0.2379
    公克 (原淨重0.2553公克，取樣0.0174公克，並已鑑析用罄
    )，其中被告為警扣案之粉末狀第三級毒品愷他命1包毛重
    0.5公克且驗餘後經留存之部分，被告於本院審理時供稱有
    供販賣之用，可見此係被告於本案最後一次販賣毒品愷他命
    行為 (即如附表編號4所示販賣行為)之後所剩餘之毒品愷他
    命，係被告犯如附表編號4所示罪名後持有之本案違禁物，
    參照上開說明，應依刑法第38條第1項第1款規定，於如附表
    編號4所示之罪宣告沒收。
(二)、證人施柏隆為警查獲並扣案之粉末狀第三級毒品愷他命1包
    (即97年度偵字第6818號偵查卷第48頁之97年度安保字第244
    號扣押物品清單編號2所示及97年度核交字第38號偵查卷第4
    頁之憲兵司令部刑事鑑識中心鑑定書所示粉末2包中之其中1
    包部分)及證人甲○○為警查獲並扣案之顆粒狀第三級毒品
    愷他命3包部分 (即97年度偵字第6818號偵查卷第48頁之97
    年度安保字第244號扣押物品清單編號3所示及97年度核交字
    第38號偵查卷第4頁之憲兵司令部刑事鑑識中心鑑定書所示
    顆粒3包部分)：
    此部分係證人施柏隆、甲○○為警查獲並扣案之違禁物，並
    非被告在本案為警查獲並扣案之違禁物，應毋庸於本案諭知
    沒收。
(三)、扣案之NOKIA牌2505型行動電話1支、電子磅秤1臺、小包裝
    袋2包部分：
    係被告所有供販賣第三級毒品愷他命所用之物，業據被告於
    本院訊問及審理時供承在卷，爰依同條例第19條第1項規定
    宣告沒收。
(四)、扣案之門號0000000000之SIM卡1枚部分：
    按毒品危害防制條例第19條第1項規定，犯販賣毒品罪者，
    其供犯罪所用或因犯罪所得之財物，均沒收之。但此並無「
    不問屬於犯人與否沒收之」之特別規定，自應仍有刑法第38
    條第1項第3款、第3項前段之適用，即以屬於犯人所有者為
    限，始得沒收之，最高法院94年度臺上字第4265號刑事判決
    意旨可資參照 (參照最高法院刑事裁判書彙編第51期第500
    頁至第502頁)。查上開扣案之門號0000000000之SIM卡1枚係
    被告之配偶施怡廷所有，有被告之戶籍查詢資料、亞太行動
    公司之門號查詢資料各1件附卷可稽，並非被告所有，參照
    上開說明，應不得沒收。
(五)、如附表所示未扣案之販賣第三級毒品愷他命金額部分：
    按毒品危害防制條例第19條第1項規定「犯第四條至第九條
    、第十二條、第十三條或第十四條第一項、第二項之罪者，
    其供犯罪所用或因犯罪所得之財物沒收，如全部或一部不能
    沒收時，追徵其價額或以其財產抵償之」，所稱「因犯罪所
    得之財物」，依法律文義上之文理解釋，係指由犯罪所不法
    取得之財物。對於沒收犯罪所得應否扣除犯罪行為人實行犯
    罪時所支出之成本或其他費用，以毒品犯罪所得收益之沒收
    、追徵或以財產抵償之目的，乃在於從經濟面切斷毒品犯罪
    不法收益之循環，剝奪毒品犯罪之利益，以消除其主要誘因
    與根源，具有濃厚的財產刑色彩，從立法目的而言，並無扣
    除其購買毒品所支出之成本或其他費用之必要。且取得毒品
    所支付之費用亦不具法律保護之價值，藉由毒品犯罪所得之
    利益則屬違反公序良俗行為之所得，於刑事政策上尚非不得
    全部予以剝奪，自無計算扣除犯罪所得之成本或其他支出費
    用，而單就所謂純利益為沒收之理由，最高法院95年度臺上
    字第2916號刑事判決意旨可資參照 (參照最高法院刑事裁判
    書彙編第52期第310頁至第317頁)。是如附表所示之被告販
    賣第三級毒品愷他命金額，自應認係被告販賣第三級毒品愷
    他命所得，均應依毒品危害防制條例第19條第1項規定諭知
    沒收，如全部或一部不能沒收時，以其財產抵償之。
據上論斷，應依刑事訴訟法第299條第1項前段，毒品危害防制條
例第4條第3項、第19條第1項，刑法第11條前段、第47條第1項、
第51條第5款、第38條第1項第1款，判決如主文。
本案經檢察官紀雅惠到庭執行職務。
中    華    民    國    98    年    5     月    11    日
                刑事第二庭  審判長  法  官  石  馨  文
                                    法  官  陳  秋  錦
                                    法  官  羅  永  安
以上正本證明與原本無異。
如不服本判決應於收受判決後10日內向本院提出上訴書狀，並應
敘述具體理由；其未敘述上訴理由者，應於上訴期間屆滿後20日
內向本院補提理由書（均須按他造當事人之人數附繕本）「切勿
逕送上級法院」。
中    華    民    國    98    年    5     月    11    日
                                    書記官  魏  嘉  信
附錄本案論罪科刑法條全文：
毒品危害防制條例第4條
製造、運輸、販賣第一級毒品者，處死刑或無期徒刑；處無期徒
刑者，得併科新臺幣1千萬元以下罰金。
製造、運輸、販賣第二級毒品者，處無期徒刑或7年以上有期徒
刑，得併科新臺幣7百萬元以下罰金。
製造、運輸、販賣第三級毒品者，處5年以上有期徒刑，得併科
新臺幣5百萬元以下罰金。
製造、運輸、販賣第四級毒品者，處3年以上10年以下有期徒刑
，得併科新臺幣3百萬元以下罰金。
製造、運輸、販賣專供製造或施用毒品之器具者，處1年以上7
年以下有期徒刑，得併科新臺幣1百萬元以下罰金。
前五項之未遂犯罰之。
 ~F0 ~T40
┌─┬──────┬───────┬────┬───────────┬──────────┐
│編│販賣時間    │販賣並交付之  │買受毒品│證據名稱              │論處之罪及所宣告之刑│
│號│            │毒品愷他命數量│愷他命之│                      │                    │
│  ├──────┼───────┤交易對象│                      │                    │
│  │販賣地點    │販賣毒品愷他命│        │                      │                    │
│  │            │之金額        │        │                      │                    │
├─┼──────┼───────┼────┼───────────┼──────────┤
│  │97年5月間某 │1包。         │陳宥汝  │1、被告於檢察官訊問時 │乙○○販賣第三級毒品│
│１│日          │              │        │   之供述 (參照偵查卷 │，累犯，處有期徒刑伍│
│  │1次         │              │        │   第39頁反面)。      │年貳月。扣案之NO KIA│
│  ├──────┼───────┤        │2、被告於本院訊問時、 │牌2505型行動電話壹支│
│  │彰化縣溪湖鎮│新臺幣500元   │        │   於本院於行準備程序 │、電子磅秤壹臺、小包│
│  │彰水路之駭客│              │        │   時及審理時之供述。 │裝袋貳包，均沒收；未│
│  │網咖店      │              │        │3、證人陳宥汝於警詢時 │扣案之販賣第三級毒品│
│  │            │              │        │   之證述 (參見警卷第 │所得之財物新臺幣伍佰│
│  │            │              │        │   50 頁至第51頁)。   │元沒收，如全部或一部│
│  │            │              │        │4、證人陳宥汝於檢察官 │不能沒收時，以其財產│
│  │            │              │        │   訊問時之證述 (參照 │抵償之。            │
│  │            │              │        │   97年度偵字第6818號 │                    │
│  │            │              │        │   偵查卷第7頁至第8頁)│                    │
│  │            │              │        │   。                 │                    │
│  │            │              │        │5、通信監察譯文 (參見 │                    │
│  │            │              │        │    警卷第54頁至第58頁│                    │
│  │            │              │        │    )。               │                    │
│  │            │              │        │6、扣案之門號000000000│                    │
│  │            │              │        │   8號之SIM卡1枚。    │                    │
│  │            │              │        │7、扣案之NOKIA牌2505型│                    │
│  │            │              │        │   行動電話1支。      │                    │
│  │            │              │        │8、扣案之電子秤1個    │                    │
│  │            │              │        │9、扣案之小包裝袋2包。│                    │
├─┼──────┼───────┼────┼───────────┼──────────┤
│２│97年6月間某 │4包。         │陳宥汝  │同上。                │乙○○販賣第三級毒品│
│  │日          │              │        │                      │，累犯，處有期徒刑伍│
│  │1次         │              │        │                      │年貳月。扣案之NOKIA │
│  ├──────┼───────┤        │                      │牌2505型行動電話壹支│
│  │彰化縣溪湖鎮│新臺幣2000元  │        │                      │、電子磅秤壹臺、小包│
│  │彰水路之駭客│              │        │                      │裝袋貳包，均沒收；未│
│  │網咖店      │              │        │                      │扣案之販賣第三級毒品│
│  │            │              │        │                      │所得之財物新臺幣貳仟│
│  │            │              │        │                      │元沒收，如全部或一部│
│  │            │              │        │                      │不能沒收時，以其財產│
│  │            │              │        │                      │抵償之。            │
├─┼──────┼───────┼────┼───────────┼──────────┤
│３│97年1月間某 │每次1包。     │甲○○。│1、被告於檢察官訊問時 │乙○○販賣第三級毒品│
│  │日至97年7月 │              │        │   之供述 (參照偵查卷 │(共九罪)，均累犯，各│
│  │2日以前，共 │              │        │   第40頁正面)。      │處有期徒刑伍年貳月。│
│  │9次。       │              │        │2、被告於本院訊問時、 │扣案之NOKIA牌2505型 │
│  ├──────┼───────┤        │   於本院於行準備程序 │行動電話壹支、電子磅│
│  │彰化縣溪湖鎮│每次新臺幣500 │        │   時及審理時之供述。 │秤壹臺、小包裝袋貳包│
│  │平和街215號 │元。          │        │3、證人甲○○於檢察官 │，均沒收；未扣案之各│
│  │後棟。      │              │        │   訊問時之證述 (參見 │次 (共九次)販賣第三 │
│  │            │              │        │   97年度偵字第6818號 │級毒品所得之財物新臺│
│  │            │              │        │   偵查卷第10頁至第11 │幣伍佰元 (共新臺幣肆│
│  │            │              │        │   頁)。              │仟伍佰元)，各均沒收 │
│  │            │              │        │4、證人甲○○於本院審 │，如全部或一部不能沒│
│  │            │              │        │   理時之證述。       │收時，以其財產抵償之│
│  │            │              │        │5、扣案之門號000000000│。                  │
│  │            │              │        │   8號之SIM卡1枚。    │                    │
│  │            │              │        │6、扣案之NOKIA牌2505型│                    │
│  │            │              │        │   行動電話1支。      │                    │
│  │            │              │        │7、扣案之電子秤1個    │                    │
│  │            │              │        │8、扣案之小包裝袋2包。│                    │
├─┼──────┼───────┼────┼───────────┼──────────┤
│４│97年7月3日上│2包           │甲○○  │１至８部分同上１至８。│乙○○販賣第三級毒品│
│  │午7時許     │              │        │9.憲兵司令部刑事鑑識中│，累犯，處有期徒刑伍│
│  │1次         │              │        │  心97年1月21日憲直刑 │年貳月。扣案之粉末狀│
│  ├──────┼───────┤        │  鑑字第097000178 號鑑│第三級毒品愷他命壹包│
│  │彰化縣溪湖鎮│新臺幣1000元  │        │  定書 (參照97年度核交│驗餘部分 (即臺灣彰化│
│  │平和街215號 │              │        │  字第38號偵查卷第4頁 │地方法院檢察署97年度│
│  │後棟。      │              │        │  。)                 │安保字第244號扣押物 │
│  │            │              │        │10.扣案之顆粒狀第三級毒│品清單編號1所示第三 │
│  │            │              │        │  品愷他命3包淨重3.591│級毒品愷他命1包之驗 │
│  │            │              │        │  公克 (驗餘後淨重3.  │餘部分，原毛重零點伍│
│  │            │              │        │  893公克)─甲○○所  │公克)、NOKIA牌2505型│
│  │            │              │        │  持有為警查獲之第三級│行動電話壹支、電子磅│
│  │            │              │        │  毒品愷他命 (其中2包 │秤壹臺、小包裝袋貳包│
│  │            │              │        │  為被告所販賣，即臺灣│，均沒收；未扣案之販│
│  │            │              │        │  彰化地方法院檢察署97│賣第三級毒品所得之財│
│  │            │              │        │  年度安保字第244 號扣│物新臺幣壹仟元沒收，│
│  │            │              │        │  押物品清單編號3所示 │如全部或一部不能沒收│
│  │            │              │        │  第三級毒品愷他命3包 │時，以其財產抵償之。│
│  │            │              │        │  中之其中2包)。      │                    │
│  │            │              │        │11.扣案之粉末狀第三毒品│                    │
│  │            │              │        │  愷他命1包毛重0.5公克│                    │
│  │            │              │        │  (被告為警扣獲部分， │                    │
│  │            │              │        │  即臺灣彰化地方法院檢│                    │
│  │            │              │        │  察署97年度安保字第24│                    │
│  │            │              │        │  4號扣押物品清單編號1│                    │
│  │            │              │        │  所示第三級毒品愷他命│                    │
│  │            │              │        │  1包，原毛重零點伍公 │                    │
│  │            │              │        │  克部分，此部分經憲兵│                    │
│  │            │              │        │  司令部刑事鑑識中心連│                    │
│  │            │              │        │  同證人施柏隆為警獲並│                    │
│  │            │              │        │  扣案之粉末狀第三毒品│                    │
│  │            │              │        │  愷他命1包混合鑑定後 │                    │
│  │            │              │        │  ，該第三級毒品愷他命│                    │
│  │            │              │        │  2包原淨重0.2553公克 │                    │
│  │            │              │        │  ，取樣0.0174公克，並│                    │
│  │            │              │        │  已驗鑑析用罄，驗餘後│                    │
│  │            │              │        │  淨重0.2379公克)。   │                    │
├─┼──────┼───────┼────┼───────────┼──────────┤
│５│97年3月某日 │1.25公克5次、2│施柏隆  │1、被告於檢察官訊問時 │１、販賣第三級毒品  │
│  │起至97年6月 │.5公克1次、3. │        │   之供述 (參照偵查卷 │    愷他命每次1.25公│
│  │28日凌晨1時 │75公克1次     │        │   第39頁反面)。      │    克，共5次部分： │
│  │許共7次     │              │        │                      │乙○○販賣第三級毒品│
│  ├──────┼───────┤        │2、被告於本院訊問時、 │(共五罪)，均累犯，各│
│  │彰化縣溪湖鎮│每公克按次新臺│        │   於本院於行準備程序 │處有期徒刑伍年貳月。│
│  │內之冒險王網│幣400元計算   │        │   時及審理時之供述。 │扣案之NOKIA牌2505型 │
│  │咖店外、溪湖│              │        │3、證人施柏隆於警詢時 │行動電話壹支、電子磅│
│  │鎮內之冠中冠│              │        │   之證述 (參見警卷第 │秤壹臺、小包裝袋貳包│
│  │撞球場、溪湖│              │        │   38頁至第39頁)。    │，均沒收；未扣案之各│
│  │鎮內某處等地│              │        │4、證人施柏隆於檢察官 │次 (共五次)販賣第三 │
│  │            │              │        │   訊問時之證述 (參照 │級毒品所得財物新臺幣│
│  │            │              │        │   97年度偵字第6818號 │伍佰元 (共新臺幣貳仟│
│  │            │              │        │   偵查卷第13頁至第14 │伍佰元)，各均沒收， │
│  │            │              │        │   頁。               │如全部或一部不能沒收│
│  │            │              │        │5、通信監察譯文 (參見 │時，以其財產抵償之。│
│  │            │              │        │    警卷第44頁) 。    │                    │
│  │            │              │        │6、扣案之門號00000000 │２、販賣第三級毒品愷│
│  │            │              │        │   8 號之SIM卡1枚。   │    他命2.5公克部分 │
│  │            │              │        │7、扣案之NOKIA牌2505型│    ：              │
│  │            │              │        │   行動電話1支。      │乙○○販賣第三級毒  │
│  │            │              │        │8、扣案之電子秤1個    │品，累犯，處有期徒刑│
│  │            │              │        │9、扣案之小包裝袋2包。│伍年貳月。扣案之NOKI│
│  │            │              │        │10.憲兵司令部刑事鑑識中│A牌2505型行動電話壹 │
│  │            │              │        │  心97年1月21日憲直刑 │支、電子磅秤壹臺、小│
│  │            │              │        │  鑑字第097000178 號鑑│包裝袋貳包，均沒收；│
│  │            │              │        │  定書 (參照97年度核交│未扣案之販賣第三級毒│
│  │            │              │        │  字第38號偵查卷第4頁 │品所得之財物新臺幣壹│
│  │            │              │        │  。)                 │仟元沒收，如全部或一│
│  │            │              │        │12.扣案之粉末狀第三毒品│部不能沒收時，以其財│
│  │            │              │        │  愷他命1包毛重0.5公克│產抵償之。          │
│  │            │              │        │  ( 被告為警扣獲部分，│                    │
│  │            │              │        │  即臺灣彰化地方法院檢│３、販賣第三級毒品愷│
│  │            │              │        │  察署97年度安保字第24│    他命3.75公克部分│
│  │            │              │        │  4號扣押物品清單編號2│    ：              │
│  │            │              │        │  所示第三級毒品愷他命│乙○○販賣第三級毒品│
│  │            │              │        │  1包，原毛重0.2公克部│，累犯，處有期徒刑伍│
│  │            │              │        │  分，此部分經憲兵司令│年貳月。扣案之NO KIA│
│  │            │              │        │  部刑事鑑識中心連同被│牌2505型行動電話壹支│
│  │            │              │        │  告為警獲並扣案之粉末│、電子磅秤壹臺、小包│
│  │            │              │        │  狀第三毒品愷他命1 包│裝袋貳包，均沒收；未│
│  │            │              │        │  混合鑑定後，該第三級│扣案之販賣第三級毒品│
│  │            │              │        │  毒品愷他命2包原淨重 │所得之財物新臺幣壹仟│
│  │            │              │        │  0.2553公克，取樣0.01│伍佰元沒收，如全部或│
│  │            │              │        │  74公克，並已驗鑑析用│一部不能沒收時，以其│
│  │            │              │        │  罄克驗餘後淨重0.2379│財產抵償之。        │
│  │            │              │        │  公克)。             │                    │
├─┼──────┼───────┼────┼───────────┼──────────┤
│  │96年6月中旬 │每次1包       │陳政凱  │1、被告於檢察官訊問時 │乙○○販賣第三級毒品│
│  │某日、96年10│              │        │   之供述 (參照偵查卷 │(共三罪)，均累犯，各│
│  │月間某日、97│              │        │   第39頁反面)。      │處有期徒刑伍年貳月。│
│６│年2月間某日 │              │        │                      │扣案之NOKIA牌2505型 │
│  │共3次       │              │        │2、被告於本院訊問時、 │行動電話壹支、電子磅│
│  ├──────┼───────┤        │   於本院於行準備程序 │秤壹臺、小包裝袋貳包│
│  │彰化縣溪湖鎮│每次新臺幣500 │        │   時及審理時之供述。 │，均沒收；未扣案之各│
│  │軍機公園    │元            │        │3、證人陳政凱於警詢時 │次(共三次)販賣第三級│
│  │            │              │        │   之證述 (參見警卷第 │毒品所得財物新臺幣伍│
│  │            │              │        │   25頁至第28頁)。    │佰元 (共新臺幣壹仟伍│
│  │            │              │        │4、證人陳政凱於檢察官 │佰元)，各均沒收，如 │
│  │            │              │        │   訊問時之證述 (參照 │全部或一部不能沒收時│
│  │            │              │        │   97年度偵字第6818號 │，以其財產抵償之。  │
│  │            │              │        │   偵查卷第16頁至第17 │                    │
│  │            │              │        │   頁。               │                    │
│  │            │              │        │5、通信監察譯文 (參見 │                    │
│  │            │              │        │    警卷第44頁) 。    │                    │
│  │            │              │        │6、扣案之門號00000000 │                    │
│  │            │              │        │   8 號之SIM卡1枚。   │                    │
│  │            │              │        │7、扣案之NOKIA牌2505型│                    │
│  │            │              │        │   行動電話1支。      │                    │
│  │            │              │        │8、扣案之電子秤1個    │                    │
│  │            │              │        │9、扣案之小包裝袋2包。│                    │
├─┼──────┼───────┼────┼───────────┼──────────┤
│  │97年6月27日 │3包           │陳政凱  │同上                  │乙○○販賣第三級毒品│
│７│下午5時許   │              │        │                      │，累犯，處有期徒刑伍│
│  │1次         │              │        │                      │年貳月。扣案之NOKIA │
│  ├──────┼───────┤        │                      │牌2505型行動電話壹支│
│  │彰化縣溪湖鎮│新臺幣1500元  │        │                      │、電子磅秤壹臺、小包│
│  │85度C咖啡店 │              │        │                      │裝袋貳包，均沒收；未│
│  │外          │              │        │                      │扣案之販賣第三級毒品│
│  │            │              │        │                      │所得之財物新臺幣壹仟│
│  │            │              │        │                      │伍佰元沒收，如全部或│
│  │            │              │        │                      │一部不能沒收時，以其│
│  │            │              │        │                      │財產抵償之。        │
│  │            │              │        │                      │                    │
│  │            │              │        │                      │                    │
│  │            │              │        │                      │                    │
│  │            │              │        │                      │                    │
│  │            │              │        │                      │                    │
└─┴──────┴───────┴────┴───────────┴──────────┘


司法院資訊處製作；財團法人民間司法改革基金會備份。
